臺灣高等法院臺中分院刑事判決　　95年度上重更(三)字第71號
上　訴　人
即　被　告　陳瑞欽
指定辯護人　林偉超　律師
上列上訴人因強盜殺人案件，不服臺灣南投地方法院92年度重訴
字第16號中華民國92年12月24日第1審判決（起訴案號：臺灣南
投地方法院檢察署91年度偵字第2113號、第2222號、第2576號）
，提起上訴，經本院判決後，最高法院第3次發回更審，本院更
為判決如下：
    主  文
原判決關於甲○○強盜而故意殺人及定執行刑部分均撤銷。
甲○○犯強盜罪而故意殺人，處死刑，褫奪公權終身。序號0000
00000000000之行動電話壹支沒收。
    事  實
一、甲○○素行凶殘，為詐領保險金，泯滅天良，先後於民國（
    下同）：I74年1月7日，在其前妻曾碧霞住院之病房內，以
    摜落床下，頭部撞擊磨石子地板方式，殺害曾碧霞（此部分
    業據台灣高等法院台南分院以95年度上重更(二)字第342號判
    處無期徒刑，褫奪公權終身，減為有期徒刑15年，褫奪公權
    10 年）；II77年4月24日，利用其與王淑嬰再婚前，王淑嬰
    所生之子陳一志因病（甲○○因故欲摑陳一志耳光，陳一志
    於閃躲時不慎摔倒受傷）住院機會，以腦部猛撞病床後方牆
    壁方法，殺害陳一志（此部分業據台灣高等法院台南分院以
    96 年度上重更(三)字第120號，判處無期徒刑，褫奪公權終身
    ）；III84年8月3日，利用其與前妻曾碧霞所生之子陳建宏車
    禍受傷，出院在家療養機會，以家中擺設重約一台斤雅石，
    擊打陳建宏後腦方法，殺害陳建宏（此部分業據台灣高等法
    院台南分院以九十六年度上重更(三)字第一二０號，判處無期
    徒刑，褫奪公權終身）；Ⅳ85年8月19日，以實心木棒猛擊
    74 年間結婚之配偶王淑嬰左顳部及後腦致死（此部分業據
    台灣高等法院台南分院以九十五年度上重更(二)字第三四二號
    判處無期徒刑，褫奪公權終身）；Ⅴ87年10月7日，先以藥
    物酣樂欣使其配偶顏麗琴（86年10月6日結婚）婚前與他人
    所生之子陳宗慶陷於昏睡之中，再以送醫為由，將陳宗慶由
    樓上拖行至樓下，使其腦部撞擊樓梯稜角方式，致陳宗慶因
    腦幹出血、腦部對衝傷死亡（此部分業據台灣高等法院台南
    分院以95年度上重更(二)字第342號判處無期徒刑，褫奪公權
    終身）。另甲○○就與本案相關妨害性自主罪，對於女子利
    用其心神喪失，不能抗拒而為性交罪，業經原審判處有期徒
    刑5年，並經本院93年度上重訴字第6號判決上訴駁回確定。
二、甲○○於92年5月9日上午11時許，在嘉義市博愛路金小圓餐
    廳，透過友人高來春之介紹認識已成年之Ａ女（真實姓名詳
    卷），甲○○與Ａ女2人於用餐間相談甚歡後，隨即相約前
    往蘭潭遊玩。於當日下午1、2時許，甲○○、Ａ女即前往嘉
    義市大雅路之柏克山莊汽車旅館休息，休息期間2人發生性
    關係後，Ａ女即持2張臺灣中小企業銀行嘉義分行、帳號：
    03864─1、支票號碼：AP0000000號及AP0000000 號、受款
    人、發票日、票面金額均空白、發票人簽章Ａ女之支票，委
    請甲○○代為調換現金，並告知該帳號之無摺存款密碼為
    8484號，如調到現金即予以存入該帳戶內，甲○○隨即應允
    ，並收受該2紙支票。斯時甲○○因積欠地下錢莊大約新臺
    幣（下同）200餘萬元之債務，而為地下錢莊逼債甚急，甲
    ○○為解決地下錢莊逼債之急，遂覬覦Ａ女前所交付代為調
    錢之2張空白支票所可能調借之現款及其他貴重之財物，心
    想此2張支票隨便都可以向他人週轉或調個幾10萬元花用，
    遂於同年月10日19、20時許，意圖為自己不法之所有，基於
    強盜並殺害Ａ女之犯意，決定殺害Ａ女。
  (一)甲○○於決定殺害Ａ女以便強盜其財物後，為躲避案發後司
    法機關之追查，乃於同年月10日20時42分23秒許，選擇其居
    所即臺南縣六甲鄉○○路000巷0號鎮南宮旁之公用電話（號
    碼：06─0000000號），撥打Ａ女所使用之0000000000號行
    動電話（手機序號000000000000000號），相約翌日（即同
    年月11日）9時許在嘉義市王靈宮廟前見面、遊玩；另一方
    面，甲○○亦事先準備4顆足以使人陷於昏迷狀態，且含有
    二氮苹類之鎮靜安眠藥物，裝在2顆膠囊內，以便尋找適當
    機會誘騙Ａ女服用。於同年月11日早上，甲○○先向女友乙
    ○○佯稱欲回岳母家籌錢還債，下午再一起北上三重市拜訪
    「郭老師」詢問六合彩明牌；甲○○於同年月11日9時許，
    即駕駛車牌號碼00─5283號自小客車準時到達王靈宮；然因
    Ａ女尚未到達，甲○○即前往王靈宮旁之齊普生鮮超市公用
    電話（號碼：05─0000000號）撥打Ａ女所使用之前述行動
    電話予以催促；Ａ女則駕駛車牌號碼00─2695號前來赴約，
    雙方於王靈宮之停車場碰面後，Ａ女即改搭甲○○之上開車
    輛，Ａ女於上車後，即提議欲到南投縣竹山鎮購買紅蕃薯，
    2人即沿嘉義市林森路上竹崎交流道，沿國道三號高速公路
    （下稱南二高）往南投縣竹山鎮方向行駛。途中Ａ女並詢問
    甲○○如果行動電話撥不通時如何聯絡，甲○○即告知Ａ女
    其住處之電話號碼為「0000000」，Ａ女乃隨手將電話號碼
    抄記在左手掌心上。於行經南二高北上288公里處時，甲○
    ○即向Ａ女佯稱其有藥效不錯之肝藥，詢問Ａ女是否願意嘗
    試服用並取出前述含有二氮苹類之鎮靜安眠藥物，Ａ女不覺
    有異，遂予以服用。嗣於往南投縣竹山鎮之途中，甲○○即
    以言詞、動作挑逗Ａ女，雙方遂在車上相互猥褻、挑逗，而
    Ａ女乃在車上脫去其內褲，而置放於其座位旁；俟於到達竹
    山交流道時，Ａ女因藥性發作而呈現昏睡、昏迷狀，已達於
    不能抗拒之程度，甲○○即先將Ａ女所攜帶之上述行動電話
    及0000000000號（手機序號：000000000000000號）行動電
    話予以關機，避免他人撥打吵醒Ａ女而事跡敗露。
  (二)甲○○見Ａ女昏迷後，即繼續駕駛前揭自小客車沿南投縣鹿
    谷鄉、龍鳳峽山區往南投縣竹山鎮大鞍里山區方向行駛，尋
    找殺害Ａ女之適當地點。嗣於同年月11日12時30分許，到達
    南投縣竹山鎮大鞍里崙心路之產業道路終點，甲○○即下車
    四處察看，確定四周並無其他人車後，遂持原放置於車上之
    尼龍繩2條（未扣案），其中1條先綁住Ａ女之左手，再以另
    1條尼龍繩綑綁Ａ女之右手（造成Ａ女之雙手被綑綁處皮下
    出血），此際Ａ女眼睛突然稍有睜開，並質問甲○○為何綁
    她雙手後，Ａ女即揮手毆打甲○○，甲○○見狀，明知扼頸
    足以造成死亡之結果，即基於故意殺害Ａ女之犯意，徒手毆
    打Ａ女之右眼部位，造成Ａ女右眼窩瘀傷、右眼角外眥裂傷
    之傷害，並將綑綁Ａ女雙手之繩子往上帶至頸部後，即以雙
    手勒住Ａ女之脖子（頸部），造成Ａ女舌咽部兩側舌骨大角
    骨折，約1、2分鐘之後，甲○○見Ａ女之身體變軟，且搖動
    亦無反應後，即將綑綁雙手之繩子予以解開，再走至Ａ女之
    右前座旁，打開右前座之車門後，甲○○見Ａ女之下體赤裸
    ，竟另萌對Ａ女為性交之犯意，趁Ａ女深度（重度）昏迷，
    心神喪失不能抗拒之際，將其右手之食指及中指插入Ａ女之
    性器內之方式，予以性交得逞，並造成Ａ女受有兩大腿內側
    擦傷、兩側大陰唇擦傷紅腫、左側陰道壁擦傷出血等傷害（
    此部分犯刑法第225條第1項之乘機性交罪，經原審判處有期
    徒刑5年，並經本院93年度上重訴字第6號判決上訴駁回確定
    ）。甲○○隨後即將Ａ女拖、抱下車，蹲坐面朝山崖之方向
    ，承續故意殺害Ａ女之犯意，準備將Ａ女推下山崖。甲○○
    又承上開強盜取財之犯意，利用其以強暴及藥劑之方式，致
    使Ａ女不能抗拒之際，將Ａ女手戴之勞力士錶（附表編號1
    、錶身編號：S904428號）及頸帶白金翡翠墜子之項鍊（附
    表編號2）劫取，另恐Ａ女推下山崖沒死，事跡將敗露，明
    知頭部乃是人體重要部位，內有大腦等重要之器官，如以重
    物加以敲擊，足以致人於死，復承續故意殺害Ａ女之犯意，
    用右手拾起旁邊1塊扁平之石頭，朝Ａ女之後腦杓部位予以
    重擊，造成Ａ女之頭皮左後枕部1處星芒樣挫裂傷約3公分大
    小，並於Ａ女尚未死亡之際即順勢將Ａ女推下山崖。Ａ女嗣
    後因遭甲○○前揭所述之壓扼頸部窒息，延至92年5月12日
    13時30分許死亡。甲○○見Ａ女掉落山崖並且翻滾幾圈後，
    乃迅速開車返回嘉義市，途中再將Ａ女遺留於車上之鞋子、
    內褲及綑綁用之繩子予以丟棄（均未尋獲）；繼將Ａ女如附
    表編號3至24所示之財物予以搜括後，藏匿於後車箱內，即
    開車沿南投縣竹山鎮大鞍里頂林路、自強路、集山路，由林
    內交流道走南二高返回嘉義市。
  (三)甲○○於殺害Ａ女後，即若無其事駕駛上開自小客車返回嘉
    義市，並依原約定搭載其女友乙○○、女友之弟蕭佳宏等人
    ，一齊北上前往臺北縣三重市拜會「郭老師」詢問六合彩明
    牌；北上途中甲○○再將Ａ女之勞力士手錶，送給不知情之
    乙○○，且佯稱手錶係岳母家所贈與。甲○○等人於到達三
    重市後，乙○○及蕭佳宏等2人即下車前往拜訪「郭老師」
    ，而甲○○則利用此空檔，於當日19時50分起至55分止，持
    Ａ女附表所示編號14、15、16、20、21、22等號之6張金融
    卡，在慶豐商業銀行三重分行（臺北縣三重市正義北路）之
    提款機，輸入Ａ女前所告知8484號之密碼，欲盜領Ａ女之存
    款。然因密碼不符而未能盜領得逞，且其中3張金融卡（詳
    如附表編號20、21及22所示）因連續數次輸入密碼錯誤，而
    遭提款機沒入、吃掉。於同年月12日13時50分許，適有至Ａ
    女陳屍處爬山之民眾謝本雄無意間發現疑似有人陳屍該處，
    遂報警處理。經警方接獲報案，並由臺灣南投地方法院檢察
    署檢察官相驗後，經綜合研判，認為應屬他殺之可能性較大
    ，決定將於翌日進行解剖，於翌日即同年月13日早上解剖時
    ，Ａ女之次子乙男（真實姓名詳卷）聞訊趕到並確認死者為
    其母親Ａ女，另亦於解剖時，在Ａ女之左手掌心發現「2218
    386」等疑似電話號碼之數字。嗣經專案小組根據前揭遺留
    於Ａ女左手掌心之數字查出為嘉義縣之電話，裝機地址在「
    嘉義縣民雄鄉○○村○○街00巷00號」；另經調閱、比對及
    分析Ａ女所使用前揭之2支行動電話，再予以反求比對、分
    析Ａ女及其聯絡對象之相關基地台位置，另一方面亦調閱相
    關路口之監視錄影帶，交叉比對之結果，發現1部車牌號碼
    00─5283號之自小客車，於案發前後均在相關之地點出現，
    再調閱3M─5283號之車籍資料，發現車主為甲○○，且設籍
    地亦與Ａ女左手掌心之電話登記地址一樣，均在「嘉義縣民
    雄鄉○○村○○街00巷00號」；嗣再調閱、比對甲○○相關
    之電話通聯紀錄，專案小組即鎖定甲○○涉有重嫌。
  (四)甲○○於搜括Ａ女之前述財物後，於同年月14日8時43分5秒
    、9時22分20秒，將Ａ女上開0000000000號SIM卡插在自己原
    本使用之行動電話（手機序號：000000000000000 ）上，連
    續撥打000000000號信用卡語音自動開卡系統服務電話，而
    將其中2張信用卡（詳如附表所示編號23、10 ）開卡成功，
    然甲○○均尚未加以盜刷。
  (五)嗣於92年5月22日22時許，由臺灣南投地方法院檢察署檢察
    官指揮專案小組前往嘉義市基督教醫院8D08之2號病房，將
    當時遭地下錢莊討債而打傷住院之甲○○拘提到案，且當場
    亦在乙○○手上扣得Ａ女之勞力士手錶1個，其後帶同甲○
    ○前往其位於臺南縣六甲鄉○○路000巷0號（鎮南宮之禪房
    ），取出如附表編號2至23號所示Ａ女之金融卡等物（經提
    款機沒入之金融卡除外），並扣得甲○○行兇當日所穿之短
    袖上衣、深色長褲、黑色皮鞋等衣物及其前往慶豐商業銀行
    三重分行盜領時為掩飾身分所載之帽子、太陽眼鏡等相關證
    物，另於同年月30日，由專案小組再度帶同甲○○前往鎮南
    宮之禪房內取出前揭2張支票。
三、案經臺灣南投地方法院檢察署檢察官指揮內政部警政署刑事
    警察局偵六隊第三組、南投縣政府警察局刑警隊、竹山分局
    、草屯分局及海岸巡防署臺中機動查緝隊等單位偵查起訴。
    理    由
一、訊據上訴人即被告甲○○矢口否認涉有上述犯行，辯稱：I
    伊於92年5月23日警詢時，遭受刑求、脅迫、恐嚇，不正取
    供，筆錄內容不實在；II伊未提供任何藥物供被害人使用；
    III伊無預謀犯案動機，純係二人因故臨時發生爭吵，伊因遭
    被害人用力拉扯耳朵及掐伊之頸部，而反掐被害人脖子，伊
    如有圖謀不軌，不會將家裡的電話留給被害人，伊沒有殺人
    的犯意，是過失失手才致被害人死亡云云。
二、本院查：
  (一)有關被告辯稱於92年5月23日警詢被強暴、脅迫，而為不實
    在之自白部分：
    被告於原審法院92年8月6日、19日調查時辯稱：我於92年5
    月23日在南投縣政府警察局竹山分局（下稱竹山分局）製作
    第1次筆錄之後，在南投縣政府警察局刑警隊副隊長室，有1
    個人把我的左手反轉，反轉到我受不了在哭，竹山分局刑事
    組長陳瑞沛當時走到我前面跟我說，要把他一生所學對付我
    ，讓我生不如死，我因怕被陳瑞沛報復，所以才在警、偵訊
    自白，我在警、偵訊之自白並不實在云云（見原審卷第38頁
    、第55頁、第59頁），並於本院前審再辯稱：是92年5月23
    日的警訊，當時竹山分局刑事組長有恐嚇我，他要我配合他
    ，如果沒有配合他的口供的話，他要用畢生所學來對付我，
    要我生不如死云云（見本院更1審卷第77頁）。惟查：
  (1)經本院前審向竹山分局函調被告於92年5月23日在南投縣政
    府警察局刑警隊副隊長室之錄製被告筆錄之錄音帶或錄影帶
    時，經該分局於93年10月18日以投竹警刑字第0000000000號
    函覆：被告除92年5月27日外，其餘時間並未在南投縣政府
    警察局刑警隊副隊長辦公室接受詢問及製作談話筆錄，並提
    供92年5月27日在南投縣政府警察局刑警隊副隊長室製作談
    話筆錄之錄影光碟片，有該分局上開函文在卷可稽（見本院
    更1審卷第94頁），且參諸卷附92年5月23日被告之警詢筆錄
    ，其製作之時間、地點分別為92年5月23日4時20分至6時零5
    分、92年5月23日9時40分至10時20分、92年5月23日15 時至
    15時20分，地點均在竹山分局第三組（見臺灣南投地方法院
    檢察署92年度偵字第2576號卷第8頁、第13頁、第16頁），
    被告顯均未在南投縣政府警察局刑警隊副隊長室接受詢問。
    被告另指稱可函詢南投縣消防單位，查明當日其確有經消防
    單位載至南投縣政府警察局刑警隊副隊長室接受詢問，經本
    院前審函詢南投縣政府消防局查明所屬草屯、竹山、南投等
    消防分隊是否於92年5月23日至92年5月27日有無支援載送被
    告至警局接受訊問或前往南投看守所等情，經該局於93 年
    12月6日以投消指字第00000000000號函覆：本局南投分隊於
    92年5月23日19時53分受理至臺灣南投地方法院支援載送傷
    患甲○○前往南投看守所等語（見本院更1審卷第118頁），
    再經本院前審傳訊當日支援載送之南投縣政府消防局南投分
    隊隊員即證人莊政諭、吳詠宸均證稱：確有載送被告，惟當
    日行程係從臺灣南投地方法院法警室載送被告至南投看守所
    ，途中並未前往他機關等語（見本院更1審卷第143頁至第
    148頁），是被告辯稱92年5月23日有於南投縣政府警察局刑
    警隊副隊長室接受詢問，並經恐嚇、脅迫云云，即非可採。
    又被告於本院經證人莊政諭為上開證述後，又再辯稱：我要
    求的是92年5月23日早上或清晨的時候云云（見本院更1審卷
    第145頁、第165頁），惟如前所述，被告於92年5月23日所
    有警詢筆錄，均於竹山分局錄製，而南投縣政府消防局回覆
    本院載送被告之紀錄，亦僅有莊政諭、吳詠宸於92年5月23
    日19時53分至臺灣南投地方法院支援載送傷患甲○○，並無
    其他紀錄，是被告一再辯稱：其有於92年5月23日，在南投
    縣政府警察局刑警隊副隊長室有製作筆錄，並遭刑求云云，
    顯不可採。
  (2)證人即竹山分局刑事組長陳瑞沛於原審證稱：（問：92 年5
    月23日當天，是否有恐嚇被告，要將你一生所學的對付被告
    ，讓他生不如死？）答：沒有，絕對沒有。本件證據充分，
    沒有被告自白，嘉義的案件根本不知道。絕對沒有刑求。我
    們組裡面的人全部沒有刑求」「（問：92年5月29日在訊問
    前有無恐嚇被告？）答：絕對沒有恐嚇被告，我們是根據證
    據辦案，證據充分還要刑求嗎，被告的思慮很清楚，犯案過
    程描述很清楚，如用刑求被告不可能答的如此明白。這天我
    們有先到案發現場走一遍，我們還搜尋被害人的內褲，都找
    不到，我們就到鹿谷分駐所製作筆錄等語（見原審卷第55頁
    、第56頁）。依證人陳瑞沛上揭證詞，其並不曾對被告施以
    逼供、刑求或其他不正之方法。
  (3)前揭被告於92年5月27日，在南投縣政府警察局刑警隊副隊
    長室製作談話筆錄之錄影光碟片，經本院勘驗結果：
    畫面上顯示92年5月27日部分：
    製作筆錄完成後交由被告逐一閱覽筆錄，被告有一頁一頁
      翻頁之後簽名蓋指印之動作。
    過程一切正常、平和、未發現被告有被警員恐嚇、威脅之
      情形。
    其中一位警員還表示說有幫被告購買換洗衣物二套及毛巾
      給被告使用。
    畫面上顯示92年5月28日部分：
    警方向被告勸說、表示，希望能還原真相，給死者一個交
      代。
    過程中，警方表示保護被告的女兒不在媒體前面曝光。
    訊問過程一切正常、平和、未發現被告有被警員恐嚇、威
      脅之情形。
    被告陳述案發過程始末，說到殺害被害人時語帶哽咽。
    查：被告被告於翻閱警察所交付92年5月27日所製作筆錄，
    前後數分鐘，被告一頁一頁翻看，警方在忙著自己的事，被
    告看完之後，才逐頁配合警方指示的位置捺印或簽名；被告
    平和陳述犯案過程，後來自然哽咽像要哭出來，似乎是後悔
    犯案，在描述過程中，且會自然的比一些動作，包括被害人
    當時反應的動作等情，是被告嗣後所辯，該錄影是事前演練
    過云云，難以採信。
  (4)被告雖指稱於92年5月23日遭陳瑞沛恐嚇，惟於當日原審法
    院法官審理檢察官聲請羈押訊問被告時，以及其後檢察官分
    別於同年5月23日、同年5月29日、同年6月2日、同年6月6日
    、同年6月19日、同年7月15日數度偵訊被告時，被告於其可
    確保接受公平偵審之情形下，卻未向原審法院法官或檢察官
    供述其所指稱遭陳瑞沛恐嚇之情事，顯無從認定被告所指稱
    之遭陳瑞沛恐嚇1事。
  (5)被告上述於警詢自白之犯罪事實，如非其親身思考並經歷之
    事實，何以於警詢對於整個犯案過程、細節等能詳細供述如
    上？且於未經被告辯稱遭刑求之偵查中，亦為相同之自白，
    尤其甚者，依被告上述自白之犯罪事實，其犯罪手段兇殘、
    惡行重大，日後不排除受極刑之宣告，所生之影響極為鉅大
    久遠，衡情被告若未實際違犯其上述自白之犯行，當可在原
    審法院法官前及嗣後檢察官數度偵訊時據理力爭，何以竟未
    改口否認殺人等犯行？況且，檢察官分別於同年6月19日、
    同年7月15日偵訊時，問被告對於涉嫌強盜、殺人、強制性
    交等罪有何意見，被告均表示沒有意見（見臺灣南投地方法
    院檢察署92年度偵字第2113號卷第2卷第232頁、92年度偵字
    第2576號卷第235頁）而於未經被告辯稱遭刑求之偵查中，
    亦為相同之自白。
  (6)被告於92年5月29日檢察官偵訊時復供稱：（問：檢察官認
    為你涉犯強盜強姦殺人等罪，你有何意見？）答：希望速審
    速結」「（問：尚有何意見？）答：我想拜託檢察官不要讓
    嘉義地檢署借我過去，我要在這裡講，若要我過去那邊，我
    要咬舌自盡，我希望他們要瞭解什麼，可以委託這裡的檢察
    官問，或希望請他們委託這邊辦或請他們來這裡問等語（見
    臺灣南投地方法院檢察署92年度偵字第2222號卷第17頁反面
    、第18頁）。顯見被告對於檢察官認為其所涉犯之本件各項
    罪名，不僅承認，更希望早日接受法律之制裁。另被告對於
    其所涉犯之其他命案，希望不要由臺灣嘉義地方法院檢察署
    負責偵辦，反而希望委由臺灣南投地方法院檢察署檢察官暨
    所指揮之員警負責偵辦，由此益徵被告對於臺灣南投地方法
    院檢察署及南投縣政府警察局等單位承辦本件之相關人員具
    有高度之信賴感。
  (7)臺灣南投地方法院檢察署檢察官提起本件公訴，原審法院接
    續羈押被告，但解除被告之禁止接見通信後，被告親筆書寫
    1封信給竹山分局刑事組某位蘇姓員警，信件之內容充滿被
    告對於竹山分局刑事組同仁感謝之意思，絲毫不見有任何之
    怨恨等情，有證人陳瑞沛提出之信函1件在卷可憑（見原審
    卷第53頁、第54頁），如被告果真遭到竹山分局刑事組長陳
    瑞沛以逼供、刑求或其他不正之方法刑求，何以會書寫該感
    謝竹山分局刑事組同仁之信件？而被告於本院就上開信件部
    分復供稱：我是配合他們，跟我刑求的只有刑事組長，其他
    是因為跟我買內衣褲、日用品，所以才寫信謝謝他幫助我等
    語（見本院更1審卷第53頁），而製作被告警詢之時間及訊
    問、製作筆錄者，分別為92年5月27日12時10分至13時10 分
    之小隊長「顏彰賢」、偵查員「吳慶育」、92年5月27日20
    時30分至23時10分之小隊長「顏彰賢」、警正偵查員「蔡培
    元」、92年5月29日12時55分至17時45分之小隊長「李銘龍
    」、偵查員「蘇炳至」、92年6月2日15時15分至15時35分之
    小隊長「李銘龍」、偵查員「蘇炳至」、92年6月3日15時20
    分至15時50分之偵查員「張克誠」、92年6月19日15時17分
    至16時之小隊長「李銘龍」、偵查員「蘇炳至」，均非刑事
    組長陳瑞沛，本院認被告此部分所辯，顯係事後卸責之詞，
    不足採信，再被告另於原審法院92年8月19日調查時供稱：
    「（問：除了你現在所說的，證人或其他人有無對你施以強
    暴、脅迫、恐嚇？）答：沒有」「（問：92年5月29日在鹿
    谷分駐所製作筆錄時，警察有無對你施以強暴、脅迫或其他
    不正之方法？）答：沒有」「（問：92年5月29日南投地檢
    署謝檢察官訊問你時，有無對你施以強暴、脅迫或其他不正
    之方法？）答：沒有」等語（見原審卷第55頁、第58頁）。
    堪認被告上開於92年5月29日在警詢及檢察官偵查中之自白
    ，應係出於其自由意志之下所陳述，自得作為本院認定其犯
    罪事實之證據。
  (8)另經本院前審提示所有扣案之警詢錄音帶，被告僅就所謂92
    年5月23日早上在南投縣政府警察局刑警隊副隊長室所製作
    之筆錄認係遭強暴、脅迫等語（見本院更1審卷第77頁、第
    92 頁、第165頁、第166頁），而對於其他警詢筆錄並未指
    稱有遭強暴脅迫。惟經本院前審於93年9月24日當庭勘驗所
    有被告於92年5月23日之警詢及遭搜索之錄影帶所示，並無
    任何被告遭強暴及脅迫等刑求之畫面（見本院更1審卷第92
    頁），且無任何於南投縣政府警察局刑警隊副隊長室所製作
    筆錄之錄音帶、錄影帶。是被告一再辯稱有於92年5月23日
    南投縣政府警察局刑警隊副隊長室所製作筆錄，並經錄音、
    錄影，顯非可採。
  (二)被告於92年5月9日經由其友人高來春之介紹，認識被害人Ａ
    女等情；嗣被害人Ａ女之屍體於同年月12日13時50分許，為
    前往Ａ女陳屍處爬山之民眾謝本雄發覺，其後並經Ａ女之次
    子乙男、Ａ女之女甲女（真實姓名詳卷）指認在卷等情，有
    證人高來春、謝本雄及告訴人乙男、甲女等人之筆錄為憑（
    見臺灣南投地方法院檢察署92年度偵字第2576號卷第94 頁
    、第58頁至第76頁、同署92年度偵字第2113號卷第1卷第36
    頁）。
  (三)被告上揭對於Ａ女強盜並故意殺害Ａ女之犯行，業據被告於
    警詢、偵訊時坦白承認（92年5月29日、同年5月30日、同年
    6月2日警詢，同年5月29日、同年6月2日、同年6月19日、同
    年7月15日檢察官偵訊）。
  (1)被告於92年5月29日警詢時供稱：「（問：請你將殺害陳○
    ○【即Ａ女，以下均稱為Ａ女】之過程詳細陳述？）答：我
    因簽賭六合彩積欠地下錢莊的錢，錢莊逼我還錢逼的很緊，
    剛好Ａ女曾於92年5月9日拿2張支票要我幫她兌換現金，我
    就想將支票佔為己有，一方面除可還地下錢莊外，另外也可
    留著自己花用。為了達到目的，我便於92年5月10日晚上7、
     8點鐘時在臺南縣六甲鄉鎮南宮旁之公用電話打電話給Ａ女
    （0000000000），約她翌日見面，準備將她殺害，Ａ女於電
    話中約我於翌日（92年5月11日）早上9時在嘉義市王靈廟前
    停車場見面。92年5月11日早上9時許我準時到達王靈廟前停
    車場，發現Ａ女還沒到，我就到王靈廟旁之齊普生鮮超市門
    口打公用電話給Ａ女（忘記是打1通或2通），Ａ女跟我說快
    到了，一會兒Ａ女就開車來了，她將車子停在王靈廟前停車
    場第2格停位後就坐上我的車子（3M5283）上，我問Ａ女要
    去那裡？Ａ女說要去竹山買紅蕃薯，於是我就開車由南二高
    竹崎交流道上高速公路。原本我的計畫是約Ａ女出來後俟機
    拿安眠（藥）要給她吃，再殺害她，但是在車子要上高速公
    路前Ａ女跟我要礦泉水，說要吃藥，我認為機會來了，為了
    達到目的便跟Ａ女騙說我有很好的肝藥，妳要不要吃，Ａ女
    說好，我就拿了2顆裝了安眠藥之膠囊（4顆安眠藥裝入2顆
    膠囊內）給Ａ女吃，在高速公路上時Ａ女問我的聯絡電話，
    我告訴她民雄鄉家裡的電話（0000000），Ａ女當時有拿筆
    將電話號碼抄寫在左手掌心上，之後我就跟Ａ女說一些挑逗
    男女性事之話題後，我與Ａ女便在車上互摸生殖器，車子下
    了竹山交流道後，Ａ女因藥性發作在車上睡了，我就將她置
    於椅子旁邊的行動電話關掉，車子由竹山沿鹿谷鄉往杉林溪
    行駛，到達龍鳳峽後我開往竹山鎮大鞍里，到達大鞍里後我
    為了怕殺害Ａ女時被人（發）現，我就將車子開到較偏僻之
    崙心路（崙尾寮）產業道路內，於該路段車子無法行駛處，
    我就將車子掉頭，停在該處（即命案現場），之後我下車小
    便並查看附近是否有人，查看了約10多分鐘我確定附近沒人
    後就上車坐在駕駛座上，拿出預藏於駕駛座椅下之尼龍繩1
    條先將Ａ女之左手綁住，之後再拿另1條尼龍繩要綁Ａ女右
    手，但是還沒綁好時Ａ女突然醒來，我就趕緊隨便的綁住，
    而Ａ女當時卻用被我綁住之雙手打我的頭，我就拉緊該兩條
    繩子控制其雙手後掐住其脖子，約2分鐘左右我發現Ａ女身
    體軟掉了，我才將手鬆開，並將Ａ女雙手之繩子解開，之後
    我下車要將Ａ女拖抱下車，在拖抱Ａ女時我見到她沒穿內褲
    ，我就用右手食指及中指伸進其陰道內一下。我將Ａ女拖抱
    下車後將她置於山谷邊地上，我見她戴有手錶、項鍊，我就
    將她取下帶在身上。之後我害怕如果Ａ女沒死，她會報警捉
    我，我就再拾起我身旁乙粒石頭往Ａ女後腦部猛力敲擊1下
    ，Ａ女即順勢摔落山谷，當時我因用力過猛，我還差點也一
    併跌下山谷，而行兇用之石頭，我也順手丟下山谷，我見Ａ
     女跌落山谷2、3丈深就駕車離開現場。之後我駕車由大鞍
    里沿竹山方向逃逸，沿路將死者之鞋子、內褲或網襪（被告
    於本院上訴審調查時供稱係內褲，被害人之次子乙男於本院
    上訴審理時證稱其母平常幾乎不穿網襪，應係內褲）、皮包
    、繩子等物丟棄山區，然後我就由竹山往林內方向上林內交
    流道回嘉義，然後載我同居女友乙○○及她弟弟蕭佳宏一起
    前往臺北縣三重市找1位郭老師，到達時只有乙○○及她弟
    弟蕭佳宏下車找郭老師，我就持Ａ女之金融卡前往三重市正
    義北路慶豐銀行三重分行之提款機意圖盜領Ａ女之存款，但
    因密碼不符而卡片有2或3張被提款機吃卡」「（問：Ａ女之
    皮包內有何物？）答：有數張金融卡、信用卡、現金1千2百
    元、1串鑰匙、汽車行照1張、行動電話2支等物」「（問：
    你將Ａ女所有之數張金融卡、信用卡、新臺幣1千2百元、1
    串鑰匙、汽車行照1張、行動電話2支、勞力士金錶及1條項
    鍊等物品如何處理？）答：Ａ女之女用勞力士金錶我於92年
    5月12日傍晚在往三重之途中送給我同居女友乙○○，新臺
    幣1千2百元當天就花用完畢，金融卡我有前往盜領，信用卡
    我有開卡但未使用，行動電話我有撥打幾通電話，除手錶外
    其他之物品我均藏匿在臺南縣六甲鄉○○路000巷0號鎮南宮
    左邊第2間我所租用之禪房之抽屜內」「（問：你拿給Ａ女
    吃之安眠藥在哪裡購買的？形狀？）答：是我1位叫陳文之
    朋友送我的，他的行動電話0000000000。安眠藥的形狀有圓
    形的，也有橢圓形的」「（問：陳文送你安眠藥做何用途？
    ）答：因我有時候會睡不著覺，陳文知道後才拿給我的」「
    （問：你睡不著覺時需吃幾顆陳文送你的安眠藥才能入睡？
    ）答：2顆」「（問：你拿幾顆安眠藥給Ａ女吃？）答：我
    將4 顆安眠藥（2顆圓形的、2顆橢圓形的）裝入2個膠囊內
    給Ａ女吃，騙她說是肝藥」「（問：你為何要騙Ａ女吃下安
    眠藥？）答：我為達到殺害Ａ女牟取其財物之目的才騙Ａ女
    吃下安眠藥，因為這樣我比較好下手」「（問：你於何時在
    何處認識Ａ女？）答：我於92年5月9日早上11時在嘉義市博
    愛路金小園餐廳由高來春介紹認識的，吃完飯後我載她去蘭
    潭繞了1圈，途中她曾故意掀開裙子引誘我，於是我就於當
    日下午1時50分許載她到嘉義市大雅路柏克山莊汽車旅館休
    息、做愛，我們發生性關係後Ａ女拿出2張空白支票，要我
    幫她兌換現金，能兌換多少現金就兌換多少現金」「（問：
    你何時計畫殺害Ａ女牟取其財物？）答：92年5月10日我計
    畫殺害Ａ女牟取其財物所以才以電話約她出來。‧‧‧」「
    （問：你與Ａ女在車上互摸生殖器時，Ａ女有無穿內褲？有
    無將內褲脫下？）答：我沒注意她在車上是否有將內褲脫掉
    ，但我摸她生殖器時她並沒穿內褲等語（見臺灣南投地方法
    院檢察署92年度偵字第2222號卷第6頁至第12頁）。
  (2)被告於92年5月29日檢察官偵訊時供稱：「（問：何時認識
    Ａ女？）答：92年5月9日早上11時，約在金小園日本料理店
    認識，那是高來春介紹的，‧‧‧然後她坐我的車，我載她
    至蘭潭繞了1圈，下來後我們即去柏克山莊汽車旅館，並雙
    方同意發生關係，之後她即Ａ女拿了2張空白支票叫我替她
    調錢，並且表示調越多越好，我即收下，後來即載她至停車
    處，然後各自離開」「（問：你何時開始想要殺Ａ女？）答
    ：隔天即5月10日晚上7、8時左右，想說2張支票隨便調都有
    幾10萬，即有殺念，因我想把支票佔為己有」「（問：因為
    你想殺害她，所以你才刻意用公共電話聯絡？）答：是，當
    時我約她11日早上9時在嘉義市王靈廟見面，此地點是她提
    出來的」「（問：5月11日早上9時你們碰面後之經過？）答
    ：我準時到達停車場，見她尚未到，我即至旁邊的齊普生鮮
    超市打公共電話給她，她說她快到了，當時我打0000000000
    之手機。之後，她到了把車子停好鎖好，即上我的車，上車
    後我問她要去何處，她說要至竹山買紅蕃薯，然後我即由竹
    崎上南二高，快上高速公路時，她問我有無礦泉水，我問她
    要作什麼，她說要吃藥，我想說機會來了，即拿出我平時服
    用的安眠藥2顆膠囊，每顆內有2顆安眠藥，我騙她是肝藥，
    她就吃了，之後在車上我們就互相說一些挑逗的話，我開車
    時左手扶方向盤，右手即跟她互摸下體，她也有動手摸我下
    體，在下竹山交流道時，我見她眼神有異，似藥性發作，我
    怕有人打電話來吵醒她，即將她放在椅子旁的手機關機，當
    時有1隻手機，然後我即直接往杉林溪方向開，後來我在那
    裡繞了一下，因路不熟，我即繞回來，由杉林溪經龍鳳峽往
    大鞍，後來開至現場那裡，我再往前開10多公尺，因路況很
    不好，我即回來案發現場，並在該處調頭，然後我下來尿尿
    ，並看有無路人，然後我就拿車上平常載木頭的繩子先綁她
    的左手，然後再準備1條繩子綁她右手，那時她眼睛有睜開
    ，並問我為何綁她，且動手打我，然後我就把繩子順勢往上
    推至手腕的地方，並雙手舉起掐她的脖子，約1、2分鐘後，
    直至我搖叫她，她都沒有反應，我即將她的手上繩子解開，
    然後我下車至她那邊開她的車門，當時她有點蹲坐，剛好看
    見她的下體，我即用右手的食指及中指往她的下體插進去，
    然後我就伸出來，然後我就從她的腋下把她拉下來，然後讓
    她坐面向山谷，然後那時我看見她有戴手錶及項鍊，即拔下
    手錶、項鍊，那時我心想萬一她醒過來會報案捉我，我看見
    旁邊有1塊扁石頭，我即撿起用右手敲她的頭很大力，然後
    並順勢推她下去，看她滾了幾圈，我害怕即趕快開車離開，
    然後在回程路上，我找到1邊地勢較低處，即以右手拿起她
    的鞋，放在我的腿上，再以右手扶方向盤，左邊將鞋子丟出
    去，然後又丟了1個似絲襪或內褲的東西，後來又把皮包丟
    掉，然後車開至近竹山時，我即將她的證件等東西放至後面
    ，因我怕我回嘉義載我女友時會被她發現我車上有女人的東
    西，當我將她東西放至後面車廂時，又發現繩子在車上，我
    即又將繩子丟掉，然後我就回嘉義載乙○○及蕭佳宏去三重
    。然後我利用他們去找郭老師的空檔，我即去提款機用她的
    提款卡領錢，而她的密碼是在柏克山莊交我支票時告訴我的
    ，因她說調到錢時將錢存進她帳戶，然後她即告訴我密碼
    8484，後來我即用她的密碼試她的每1張提款卡，結果就因
    密碼不對而被吃掉卡片，然後我又有用她的行動電話去開卡
    ，開她慶豐銀行的信用卡及另1家公司的卡片」「（問：你
    原本就與乙○○及蕭佳宏約好5月11日下午要去三重？）答
    ：是，所以當天早上我騙乙○○說要去岳母家籌錢」「（問
    ：2顆膠囊內所裝的4顆安眠藥，是你原本準備要給Ａ女吃的
    ？）答：是，是在5月10日晚上與她通完電話後，再裝膠囊
    的」「（問：原本打算用何方式殺她？）答：也是想用掐她
    脖子的方式」「（問：為何選擇在那邊殺她及棄屍？）答：
    沿路發現那個地方較偏僻，所以才選那個地方。‧‧‧」「
    （問：假設Ａ女沒約你來竹山買紅蕃薯，你會在何處殺她？
    ）答：不一定，要看她在何處吃我給她的藥」「（問：Ａ女
    的手掌為何手上有抄你的電話號碼？）答：是上車後，她問
    我的電話（手機）若不通，如何聯絡，我即告訴她家裡電話
    」「（問：幾點到達案發現場，並綁她動手掐她脖子？）答
    ：約中午左右。‧‧‧」「（問：你5月10日那天，你有殺
    害Ａ女之念頭是只為2張支票或是包含她身上所掛之手錶及
    項鍊等財物？）答：只為那2張空白支票，因為隨便調可以
    調幾10萬，而她的財物是案發當時才發現的。‧‧‧」「（
    問：你借錢莊多少錢？）答：約2百萬連利息，實際上本金
    是借1百萬，但利息每10萬10日利息即1萬5千元或2萬元」等
    語（見臺灣南投地方法院檢察署92年度偵字第2222號卷第13
    頁反面至第18頁）。
  (四)就92年5月12日發現被害人Ａ女陳屍現場之情形，分別有現
    場與蒐證相片23張（見臺灣南投地方法院檢察署92年度偵字
    第2576號卷第114頁至第125頁）及26張（見同署92年度相字
    第173號卷第19頁至第31頁）等足憑。又經臺灣南投地方法
    院檢察署檢察官於92年6月2日指揮專案小組押解被告前往案
    發之相關地點進行現場重建、模擬，結果亦與卷內事物證相
    符，有現場模擬相片12張（見同署92年度偵字第2576號卷第
    178頁至第183頁）及履勘現場筆錄1份（見同署92年度偵字
    第2113號卷第1卷第59頁）等在卷。另經檢察官會同法務部
    法醫研究所陳明宏法醫師、張文賓檢驗員等人，於92年5月
    13日解剖被害人Ａ女之屍體，此亦有解剖筆錄、驗斷書（見
    前揭相字卷第36頁、第39頁）及解剖相片31張（見前揭相字
    卷第47頁至第62頁）、28張（見前揭第2576號偵查卷第129
    頁至第142頁）等為憑。再解剖被害人Ａ女之屍體後，經送
    請法務部法醫研究所鑑定被害人死因之結果為：「鑑定經過
    ：一、肉眼觀察結果‧‧‧頭頸顏面部：頭皮左後枕部一處
    星芒樣挫裂傷約三公分大小，右眼窩瘀傷，右眼角外眥裂傷
    ，兩側眼瞼明顯溢血點，‧‧‧頦下及頸部兩側有多發類似
    指尖壓迫之擦刮傷痕。‧‧‧四肢：左手掌留有電話號碼數
    字，兩手臂有繩索綑綁痕跡。‧‧‧泌尿生殖部：兩大腿內
    側擦傷，兩側大陰唇擦傷紅腫，左側陰道壁擦傷出血。肛門
    脫糞，無異常擴大鬆弛現象。‧‧‧三、臟器檢查‧‧‧（
    二）舌咽部兩側舌骨大角骨折，周圍組織瘀血，食道氣管外
    觀正常，自背後順序剪開食道與氣管，食道及氣管腔內無異
    物，氣管粘膜面有散發性溢血點。‧‧‧五、實驗室檢查：
    （一）依法務部法醫研究所毒物化學報告：送驗血液、胃內
    容物、尿液、膽汁等檢體經檢驗結果普遍發現含二氮苹類鎮
    靜安眠藥Ｍidazolam、Ｎordiazepam、Ｏxazepam、fluraze
     pam等，所有藥物體內濃度約在鎮靜催眠之藥理作用濃度。
    其餘均未發現鴉片類、安非他命類、氰化物及其他常見毒藥
    物成分。（二）所採檢陰道棉枝以紫外線照射未發現螢光反
    應」、「死因分析：一、死者死亡原因為徒手壓扼喉部致死
    ，體內並發現二氮苹類鎮靜安眠藥物。二、死者發現枕部挫
    裂傷、右眼窩瘀傷、兩大腿間及陰部摩擦傷，上述傷痕或位
    於陳屍位置非接觸地面部位，或位於體表較內陷之部位，因
    此應非地面草莖樹枝刮擦所致，顯示死者枕部曾遭不規則表
    面之鈍器毆擊，右眼曾遭毆打，並曾遭性侵害。三、陰道棉
    枝以紫外線照射雖未發現螢光反應，但仍有可能為嫌疑人
    並非行陰莖插入方式或雖以陰莖插入但是性侵害過程中未射
    精。四、上述傷痕皆有明顯之生理反應顯示受害當時死者尚
    未死亡，而死者手上繩索綑綁痕跡並無因掙扎摩擦而出現表
    皮剝脫，顯示死者當時已呈昏迷狀態而無掙扎抗拒能力」、
    「鑑定結果：死者陳○○（即Ａ女），四十八歲女性，依解
    剖結果，死亡原因為壓扼頸部窒息死亡。死亡方式為他殺」
    等語，此有法務部法醫研究所92年6月23日法醫理字第00000
    00000號函附之（92）法醫所醫鑑字第0689號鑑定書1份附卷
    可稽（見前揭第2222號偵查卷第19頁至第28頁）。
  (五)鑑定人即法務部法醫研究所顧問法醫師陳明宏於原審法院審
    理時陳稱：「（問：扼勒被害人頸部後至其死亡學理上可能
    有多少時間？）答：充分壓迫頸部血管及氣管這種窒息大概
    十分鐘左右就沒有辦法用急救的方式救回來」「（問：本件
    勘驗屍體時能看出屍體受到充分的壓迫血管及氣管？）答：
    可看出死因為典型的窒息死亡，壓迫的力道及時間無法判斷
    」「（問：頭皮有挫裂傷痕如何造成？）答：這是頭皮的鈍
    器傷，本件沒有典型的模式，她的致傷器物可能是磚塊、石
    頭，柏油路面或車子後視鏡都可能。‧‧‧」「（問：扼頸
    後充分壓迫血管及氣管到昏迷需時有多久？）答：一般兩到
    三分鐘昏迷，五分鐘後急救回來也會腦死，十分鐘就沒有辦
    法回復生命」「（問：就本件個案，有無包含被害人掙扎或
    不掙扎，掙扎會不會加速昏迷的時間？）答：掙扎可能會加
    速昏迷，但時間差不多。‧‧‧」「（問：被害人毒物化學
    報告所檢得鎮靜安眠藥通常是什麼情況使用，及檢得用量多
    不多？）答：一般失眠治療用，詳細濃度記不起來，裡面有
    敘述有發揮鎮靜藥理作用」「（問：用量正常？）答：比正
    常使用的量稍微高」「（問：是處方藥還是管制藥品？）答
    ：是醫師處方藥，就我印象中不是完全管制不得使用的藥品
    ，混合很多種，治療失眠只要一種就夠了，但他混合很多種
    這類的藥，這類的藥都是單一的化學組合，可能在不同的藥
    房買同類的藥，單一藥房給的劑量不是那麼多，經過很多藥
    房給的藥累積，成份混雜」等語（見原審卷第148頁至第150
    頁、第152頁、第153頁），且於本院前審證稱：「所謂十分
    鐘左右就沒有辦法用急救的方式救回來，並非十分鐘死亡，
    而是陷於瀕死的狀態」等語（見本院更1審卷第111頁）。綜
    觀前述法務部法醫研究所鑑定書、鑑定人陳明宏於原審之上
    開鑑定意見暨被害人Ａ女陳屍現場之情形，足認被告上開於
    偵訊之自白中，有關：被告於殺害Ａ女之前，預先將具有
    足以使人昏迷劑量之鎮靜安眠藥給Ａ女服用。被告以繩索
    綑綁Ａ女之雙手。被告以雙手壓扼Ａ女之脖子（頸部）。
    被告以石頭敲擊Ａ女之後腦部。被告將Ａ女推落山崖下
    等情節均與客觀事實相符，堪信為真實。此外，就Ａ女之屍
    體顯現右眼窩瘀傷、右眼角外眥裂傷等傷痕，該等傷痕係位
    於陳屍位置非接觸地面部位，應非地面草莖樹枝刮擦所致等
    情形觀之，顯見被告曾毆打Ａ女之右眼部位，惟係延續被告
    殺害Ａ女之犯意所為，被告另以繩索綑綁Ａ女之雙手，均為
    殺害Ａ女犯行所涵括，不另論科。按人體之脖子（頸部）為
    氣管、血管、神經等重要器官之所在，如以雙手壓扼，將足
    以導致人窒息死亡之結果；人體之頭皮左後枕部位，內有大
    腦等極為重要之器官，如以重物加以敲擊，亦足以致人於死
    ；將人由高處山崖推下，同可致人於死，凡此常人均能知悉
    ，被告為本件犯行時已53歲餘，就其審理中能就有利之事實
    提出答辯觀之，草屯療養院鑑定時注意力集中、定向感及記
    憶力均正常，無思考脫序、知覺異常（見原審卷第136頁至
    第139頁所附之鑑定報告），可見其身心正常，自能認知，
    參以被告：I為躲避案發後司法機關之追查，刻意選擇以公
    用電話與Ａ女聯絡；II為方便其殺害Ａ女行為之實施，預先
    將具有足以使人昏迷劑量且含有二氮苹類之鎮靜安眠藥，誘
    騙Ａ女服用；III將Ａ女載往南投縣竹山鎮大鞍里崙心路之產
    業道路偏僻處，實施殺人之犯行，先以雙手壓扼Ａ女之脖子
    （頸部）、再以石頭敲擊Ａ女之頭皮左後枕部（就Ａ女屍體
    之頭皮左後枕部位出現生理反應），足以認知被告以石頭敲
    擊Ａ女之頭皮左後枕部當時，Ａ女尚未死亡，而係如法務部
    法醫研究所顧問法醫師陳明宏證稱屬於瀕死狀態，再將Ａ女
    推落山崖下，被告殺害Ａ女之意甚堅，其殺人犯罪至為炯然
    。
  (六)檢察官指揮員警於92年5月23日凌晨0時50分許起，在臺南縣
    六甲鄉○○路000巷0號鎮南宮被告所租住之禪房內，除扣得
    如附表編號2至23號所示被害人Ａ女之財物（經提款機沒入
    之金融卡除外），另亦扣得被告當日行兇所穿之短袖上衣、
    深色長褲、黑色皮鞋及前往慶豐商業銀行三重分行盜領所戴
    之帽子、太陽眼鏡等物（見臺灣南投地方法院檢察署92年度
    偵字第2576號卷第217頁、第218頁所附之臺灣南投地方法院
    檢察署92年度保管字第1142號扣押物品清單編號：8、9、１０
    、、等號）。亦有履勘現場筆錄1份（見同署92年度相
    字第173號卷第148頁、第149頁）及同年5月23日查獲贓證物
    及現場蒐證相片22張（見前揭第2576號偵查卷第165頁至第
    175頁）、33張（見同署92年度偵字第2113號偵查卷第2卷第
    209頁至第223頁、第225頁至第228頁）。又如附表編號1至
    所示之物，確係被害人Ａ女所有，業據Ａ女之次子乙男、
    Ａ女之女甲女等指述在卷；該等物品除編號至外，業經
    Ａ女之次子乙男、Ａ女之女甲女、Ａ女之長子甲男（真實姓
    名詳卷）等人領回，有贓物認領保管單1紙（見前揭第2576
    號偵查卷第212頁）及相片3張（見前揭第2113號偵查卷第2
    卷第229頁、第230頁）等附卷可稽。被告於檢察官偵訊時供
    承：「積欠地下錢莊連同利息約二百萬元」、「平常在新港
    鄉公所工作，五月份我請假躲債」等語（見前揭第2222 號
    偵查卷第18頁、第2113號偵查卷第1卷第52頁），參以被告
    於警詢時供承因欠地下錢莊的錢，被地下錢莊的人打傷住院
    等語（見前揭第2576號偵查卷第14頁），堪認被告當時確因
    遭地下錢莊逼債甚急，急需錢財應急，由此足證被告前述於
    警詢、偵訊時供承：其為解決地下錢莊逼債之急，遂貪圖Ａ
    女前所交付代為調錢之2張空白支票所可能調得之現金及其
    他貴重之財物，遂基於強盜並殺害Ａ女之犯意，決定強盜並
    殺害Ａ女等情節，堪信屬實。被告為便於其對Ａ女實施強盜
    犯行，乃事先將具有足以使人昏迷劑量含有二氮苹類之鎮靜
    安眠藥，誘騙Ａ女服用等事實，除業據被告於警詢、偵訊時
    自白外，並有前述法務部法醫研究所鑑定書、鑑定人陳明宏
    於原審法院審理時之鑑定意見可資佐證。
  (七)被告對Ａ女實施強盜犯行之後，當日北上臺北縣三重市時，
    即於當晚19 時50分起至55分止，持Ａ女所有如附表編號
    、、、、、等號所示之6張金融卡，在慶豐商業
    銀行三重分行（臺北縣三重市正義北路）之提款機，均輸入
    Ａ女前所告知8484號之密碼，欲盜領Ａ女之存款之事實，除
    業據被告於警詢、偵訊時自白外，亦有慶豐商業銀行三重分
    行提款機之監視錄影帶翻拍相片11張（見前揭相字卷第95頁
    至第100頁）在卷。另被告對Ａ女實施強盜犯行之後，當日
    北上途中，即將強盜所得之Ａ女所有之勞力士手錶1只，送
    給不知情之乙○○，且佯稱手錶係岳母家所贈與等情，除業
    據被告於警詢、偵訊時自白外，復經證人蕭佳宏、乙○○於
    偵訊時分別證述在卷（見前揭第2113號偵查卷第1卷第50頁
    、第51頁），益徵被告具有不法所有之意圖，被告以藥劑及
    強暴方式，致使Ａ女不能抗拒，而取Ａ女之物等事實，亦堪
    認定。
  (八)此外，復有：1.臺灣中小企業銀行嘉義分行、帳號：03864
    ─1、支票號碼：AP0000000號及AP0000000號、受款人、發
    票日、票面金額均空白、發票人簽章Ａ女之支票2張扣案可
    據（見臺灣南投地方法院檢察署92年度偵字第2576號卷第22
    8頁附之92年度保管字第1197號扣押物品清單）及影本附卷
    可憑（見前揭第2576號偵查卷第45頁）。2.被害人Ａ女使用
    前述2支行動電話之通聯紀錄（依卷附Ａ女使用之000000000
    0號行動電話於92年5月10日20時42分23秒確有收受自06─69
    81456號電話發打之電話，於次日上午9時10分43秒及9時11
    分6秒，有收到自05─0000000號電話撥打之電話，自9時11
    分6秒收話後當日即無發話、受話紀錄（見同署92年度偵字
    第2113號卷第1卷第66頁、第67頁），於同年5月14日上午8
    時43分5秒及9時22分20秒分別以序號：000000000000000之
    行動電話手機，撥打000000000號電話（見同署92年度相字
    第173號卷第144頁），0000000000號行動電話於92年5月11
    日之通話記錄僅有上午6時36分7秒及上午8時49分37秒、上
    午9時19分10秒3次（見同署92年度他字第45 4號卷第22頁）
    ）。3.Ａ女前述行動電話通聯紀錄之基地台位置、行徑路線
    比對之嘉義縣市街道地圖1張（見前揭相字卷第80頁至第85
    頁）。4.被告駕駛車牌號碼00─5283號行經路段之路口監視
    錄影翻拍相片6張（見前揭相字卷第87頁至第89頁）。5.被
    告駕駛車牌號碼00─5283號行經路線之地面簡圖（見前揭相
    字卷第91頁）。6.Ａ女之金融卡遭盜領之時間、卡號對照表
    1張（見前揭相字卷第93頁）。7.被告使用行動電話之整理
    資料1份（見前揭相字卷第106頁至第114頁）。8.被告與南
    投縣竹山鎮地區之通聯紀錄清查比對資料1份（見前揭相字
    卷第145頁）。9.Ａ女使用行動電話之整理資料1份（見前揭
    相字卷第80頁至第85頁）。10.柏克山莊汽車旅館收費明細資
    料1張（見前揭第2576號偵查卷第223頁）。11.Ａ女行動電話
    反求之聯絡對象基本資料1份（見前揭第2113號偵查卷第2卷
    第56頁至第59頁）。12.Ａ女之信用卡查詢使用資料（見前揭
    第2113號偵查卷第2卷第94頁至第101頁）。13.Ａ女之金融卡
    查詢盜領明細資料1份（見前揭第2113號偵查卷第2卷第128
    頁）等在卷可佐。
  (九)被告雖辯稱：我沒有強盜被害人支票之意思，係因被害人曾
    用力拉扯伊的耳朵及掐伊的頸部，伊才反掐被害人之頸部云
    云，於警詢中亦稱：我與被害人於前往龍鳳峽產業道路行駛
    途中，被害人質問何以未代為調現，雙方互掐脖子，始起意
    殺人云云（見前揭2113號偵查卷第1卷第6頁），於偵訊中供
    稱：被害人身上的財物是案發當時才發現的云云（見前揭第
    2222號偵查卷第17頁反面）。按被告於92年5月9日即已取得
    被害人之支票，如欲以上開支票調現，原無待殺害被害人，
    且上開支票始終未予簽發使用（見前揭2576號偵查卷第45
    頁），惟查：
  (1)被告於警詢即明白供稱其係因積欠地下錢莊約200餘萬元之
    債務，而為地下錢莊逼債甚急，為解決地下錢莊逼債之急，
    遂覬覦Ａ女前所交付代為調錢之2張空白支票及牟取Ａ女財
    物，乃計畫殺害Ａ女等語（見前揭2576號偵查卷第35頁、第
    40頁），於偵訊中亦供稱其因認Ａ女前所交付之2張支票至
    少可持向他人調現幾10萬元，因想將該2張支票據為己有，
    即有殺念等語（見前揭第2222號偵查卷第14頁）。且被告更
    供承於92年5月11日約Ａ女出遊之前，即準備安眠藥，俟機
    供Ａ女服用，再殺害Ａ女等語（見前揭2576號偵查卷第36頁
    、前揭第2222號偵查卷第14頁反面），是其上開所辯，應係
    事後卸責之詞，並非可採。
  (2)被告雖已先取得Ａ女之支票2張，且始終未簽發使用，惟被
    告於警詢已明確供稱先殺害Ａ女後，再使用該支票（見前揭
    2576號偵查卷第35頁），復按Ａ女上開支票帳戶係於91年6
    月24日開戶，迄Ａ女遇害為止，有多張支票兌現，並未經拒
    絕往來等情，有台灣中小企業銀行嘉義分行94年9月20日（
    台企）嘉義字第177-1號函附該帳戶開戶資料及92年支存帳
    戶往來明細在卷可稽（見本院更2審卷第1宗第93頁至第96
    頁），是該支票帳戶既未經拒絕往來，應屬可供照會信用良
    好之支票帳戶，甚易為人所接受，且上開2張支票已蓋有發
    票人即Ａ女之簽章，其餘受款人、票面金額、發票日等欄均
    係空白，亦極易為持有人依其需求填載，甚具流通價值，則
    被告供稱其為地下錢莊逼債甚急，為解決地下錢莊逼債之急
    ，遂覬覦Ａ女前所交付代為調錢之2張空白支票所可能調得
    之現款，乃計畫殺害Ａ女等語，自符常情。又本案被告殺害
    Ａ女之地點位在南投縣竹山鎮大鞍里崙心路之產業道路終點
    ，屬於偏僻山區人跡罕至之處，被告並將Ａ女推下山崖予以
    殺害，若非謝本雄適於Ａ女遇害翌日（即92年5月12日）即
    至該處附近爬山無意間發現Ａ女陳屍該處，且Ａ女之左手掌
    心留有被告之電話，Ａ女冤死恐難迅予查明；而被告留有Ａ
    女之上開支票2張，如於Ａ女尚存活之際，擅自使用，短期
    內，易遭Ａ女查覺，但於殺害Ａ女後再使用上開支票，即可
    利用Ａ女難以被發現遭殺害之情況下使用，既安全且犯行亦
    不致暴露，更能應付地下錢莊逼債之急。另觀本案陳屍之上
    開現場為人發現下半身赤裸的女屍而報警勘驗，業於92年5
    月13日即經媒體報導在案（見臺灣南投地方法院檢察署92年
    度他字第45 4號卷第10頁），被告自易了解警方應能迅速查
    出該女屍即為Ａ女，此亦足使被告不敢再使用Ａ女上開2張
    支票，以避免其因使用上開2張支票而為警查獲其犯案，故
    不得以被告仍執有Ａ女之上開2張支票尚未使用，而為有利
    於被告之認定。
  (3)被告於警詢即已坦承為謀取Ａ女財物而起意殺害（見前揭第
    2576號偵查卷第40頁），於偵查中供稱於「案發當時」發現
    Ａ女手錶及項鍊等財物（見前揭第2222號偵查卷第17頁反面
    ），且被告供承於將Ａ女推下山崖前，即將Ａ女佩戴之手錶
    及項鍊取下（見前揭第2576號偵查卷第10頁、第11頁），Ａ
    女並於遭推下山崖後之92年5月12日13時30分許始死亡，業
    如前述，被告並於Ａ女掉落山崖後，旋將Ａ女如附表編號3
    至24所示之財物予以搜刮，且將Ａ女手錶贈與不知情之乙○
    ○，並於當日持如附表編號14、15、16、20、21、22所示之
    金融卡盜領未遂，顯見被告亦有以上開強盜殺人手段將Ａ女
    上開財物據為己有之意。
  (4)另按被告於偵審中既供稱其原本即與乙○○及蕭佳宏約好92
    年5月11日下午要去三重等語（見前揭第2222號偵查卷第16
    頁、本院更2審卷第1卷第84頁），但卻邀Ａ女於當日早上9
    時許見面、遊玩，且係自嘉義駕車至南投縣竹山鎮，觀諸嘉
    義駕車至南投縣竹山鎮或至臺北縣三重市，均非短程可達，
    且既係要與Ａ女駕車出遊，衡情當非短暫時間所為為之，被
    告若非早已預謀殺害Ａ女，顯將分身乏術，由此益見被告於
    警詢、偵訊中自白預謀殺害Ａ女之情，應與事實相符。
  (十)綜上所述，被告上開所辯，顯係事後畏罪卸責之詞，不足採
    信，本件事證明確，被告之殺人、強盜、違反電信法等犯行
    均堪認定，應依法論科。被告以證人高來春於本院前審證述
    不實，請求傳喚高來春作證云云，查證人高來春既已於本院
    前審以證人身分作證，就相同事項再行傳喚難謂有必要性；
    被告另聲請傳喚證人蕭素梅，欲證明自89年至92年間，其與
    蕭素梅至少至張錦榮處60次以上，證人張錦榮所證，其與被
    告不熟、沒有深交、很少去他那裡云云不實等情，亦與本案
    之上開認定不生影響，無傳拘必要，併此敘明。
三、按結合犯乃係將二以上之獨立犯罪行為，依法律規定結合成
    一罪，其主行為為基本犯罪，舉凡利用基本犯罪之時機，而
    起意為其他犯罪，二者間具有意思之聯絡，即可成立結合犯
    ，至他罪之意思，不論起於實施基本行為之初，即為預定之
    計畫或具有概括之犯意，抑或出於實施基本行為之際，而新
    生之犯意，亦不問其動機如何，只須二行為間具有密切之關
    連，而有犯意之聯絡，事實之認識，即可認與結合犯之意義
    相當。故刑法第332條第1項之犯強盜而故意殺人罪為結合犯
    ，係著眼於強盜與殺人間，接連發生之可能性高，危害亦鉅
    ，乃依法律規定，結合強盜、殺人二個獨立之犯罪行為，而
    成為一個犯罪，並加重其刑；其成罪並不以二者均出於預定
    之計畫為必要，僅須發生在時間上有銜接性，地點上具關連
    性即可，初不問係先劫後殺或先殺後劫，均足構成本罪（最
    高法院92年度臺上字第1231號判決要旨參照）。查被告為本
    件犯行之行為前，即預先計畫對被害人Ａ女強盜，並故意殺
    害Ａ女，並先以含有二氮苹類之鎮靜安眠藥物誘騙Ａ女服用
    ，被告為此犯行，顯係出於預定之犯意，且被告對Ａ女強盜
    及殺害Ａ女，二者之時間、地點均緊密連接，核被告強盜並
    殺害Ａ女，係犯刑法第332條第1項犯強盜而故意殺人罪。至
    被告以繩索綑綁Ａ女之雙手並毆打Ａ女、以雙手壓扼Ａ女之
    頸部、以石頭敲擊Ａ女之後腦部、將Ａ女推落山崖等行為，
    均係出於故意殺害Ａ女之犯意，接續實施殺害Ａ女犯行之一
    部分，時間、地密接，僅成立一個故意殺人罪，附此說明。
    公訴意旨雖另以：被告於上揭將Ａ女抱下車，蹲坐面朝山崖
    之方向，準備將Ａ女推下山崖毀屍滅跡，藉以掩飾其犯行（
    見起訴書第4頁），惟本院認被告將Ａ女推下山，並未構成
    刑法第247條第1項之遺棄屍體罪（詳如後理由四所示）。再
    被告將Ａ女之0000000000號行動電話之SIM卡插在自己使用
    之手機序號：000000000000000行動電話上，於92年5月14日
    8時43分5秒、9時22分20秒，連續撥打000000000號信用卡語
    音自動開卡系統服務電話，係犯電信法第56條第1項之以無
    線方式盜用他人電信設備通信罪。又被告犯罪後刑法第56條
    已刪除，被告於刑法第56條刪除前所犯之先後2次以無線方
    式盜用他人電信設備通信之犯行，時間緊接，犯罪構成要件
    相同，顯係基於概括犯意反覆為之，應依連續犯之規定論以
    1罪，而依修正施行後之刑法，並無連續犯之規定，且依新
    法應各別多次論斷之結果，應屬數罪，其刑度顯較修正前應
    依刑法第56條之規定以1連續以無線方式盜用他人電信設備
    通信罪為重，經比較新舊法結果，應依刑法第2條第1項之規
    定，以被告行為時之規定較有利於被告，自應依刑法第2條
    第1項前段，適用修正施行前之刑法第56條規定，論以1連續
    以無線方式盜用他人電信設備通信罪。另被告行為後，94年
    2月2日修正公布之刑法，自95年7月1日施行，修正後之刑法
    刪除第55條關於牽連犯之規定。本件被告所犯上開強盜而故
    意殺人罪及以無線方式盜用他人電信設備罪，原具有方法、
    目的牽連犯之裁判上一罪關係，依修正前即行為時之規定，
    應從1重之強盜而故意殺人罪處斷；依修正後之刑法既已刪
    除牽連犯之規定，則所犯上述各罪應依數罪併罰之規定分論
    併罰。比較新舊法之規定，修正後之規定並非較有利於被告
    ，故依刑法第2條第1項之規定，應適用行為時之法律，即適
    用修正前刑法第55條牽連犯之規定，從1重之強盜而故意殺
    人罪處斷。公訴人於犯罪事實欄一之（四）已敘及被告上開
    以無線方式盜用他人電信設備之犯罪事實（見起訴書第6頁
    ），且此部分罪行與強盜而故意殺人罪間有牽連犯之裁判上
    一罪關係，自為起訴效力所及，本院自應併予審理。原審就
    被告強盜而故意殺人部分論科固非無見，惟查：(一)原審未就
    被告牽連觸犯之電信法部分併予審理，尚有違誤。(二)本件被
    告所為雖未構成遺棄屍體罪，惟起訴書已載明被告為毀屍滅
    跡而將被害人屍體推入山崖等語（見起訴書第10頁），但原
    審判決於認定被告確將被害人推入山崖時，漏未就此部分為
    說明，自有未洽。(三)原審未及比較刑法第55條牽連犯、第56
    條連續犯刪除前後新舊法比較適用，亦有未合。被告上訴否
    認犯罪，雖無理由，然原審判決關於被告強盜而故意殺人部
    分部分既有上開可議之處，自應由本院將被告強盜故意殺人
    部分及定執行刑部分撤銷改判。爰審酌被告為詐取保險金，
    先後於事實欄一所示時、地，分別殺害曾碧霞等五人之事實
    ，有各該判決書附卷可查，足見其素行凶殘；本件被告僅認
    識被害人Ａ女2天，彼此間更無任何恩怨，僅因貪圖被害人
    Ａ女之財物，除先用鎮靜安眠藥物誘騙Ａ女服用後，又以雙
    手壓扼Ａ女之頸部，劫取財物，續以石頭敲擊Ａ女之頭皮左
    後枕部，再將Ａ女推落山崖下，顯見被告欲置Ａ女於死之犯
    意甚堅，手段兇狠、殘忍，泯滅天良，罪責深重，難容於社
    會，犯後復飾詞圖卸，並無悔改之意，有與社會永久隔離之
    必要，乃量處被告死刑，並依刑法第37條第1項規定，宣告
    褫奪公權終身。序號000000000000000之行動電話1支係被告
    犯電信法第56條第1項之罪使用之物，無證據證明已滅失，
    依電信法第60條宣告沒收。另扣案被告行兇當日所穿著之短
    袖上衣、深色長褲、黑色皮鞋等衣物，並非供被告犯本件罪
    行所用之物，且非違禁物，爰不為沒收之諭知，至被告所有
    供其犯本件犯行所用而未扣案之尼龍繩2條，於犯後已棄置
    於不詳處所，據其於警訊時供陳在卷，且案發後經被告帶同
    員警前往搜尋，無法尋獲，迄已時隔3年餘仍未扣案，顯已
    滅失，亦不為沒收之諭知。
四、公訴意旨另以：被告上揭將Ａ女抱下車，蹲坐面朝山崖之方
    向，準備將Ａ女推下山崖毀屍滅跡，藉以掩飾其犯行（雖於
    起訴書證據並所犯法條欄內未載明刑法第247條第1項之遺棄
    屍體罪，惟於具體求刑欄，又載明「甚為毀屍滅跡，而將被
    害人Ａ女之屍體推下山崖」），公訴意旨顯認被告另涉有刑
    法第247條第1項之遺棄屍體罪嫌。惟訊據被告堅決否認有上
    揭遺棄屍體之犯意，辯稱：我是為了要替她急救，才抱她下
    車，剛好車子移動，才把Ａ女放下來，去拉手煞車，拉好手
    煞車後，回頭就看到Ａ女掉下去云云（見本院更1審卷第165
    頁），惟查：被告於92年5月23日警詢時係供稱：「我就打
    開車門將Ａ女拖下車外，並將Ａ女身上佩帶之勞力士手錶及
    項鍊取下，之後將Ａ女推下山谷即駕車離開現場」等語（見
    前揭第2576號偵查卷第10頁、第11頁），是Ａ女顯係遭被告
    推下山崖至明，惟本件Ａ女死亡之時間為92年5月12日13時3
    0分許，業經相驗屬實（見前揭相字卷第164頁），則Ａ女於
    掉下山崖時尚未死亡，應非屍體，縱經被告推落山崖，亦因
    Ａ女尚未死亡，而使被告推Ａ女身體下山崖之行為仍屬殺人
    行為，尚無從論被告遺棄屍體罪責，惟本部分被告所為遺棄
    屍體犯行，果若成立則與前開被告經論罪科刑之強盜而故意
    殺人罪間，有方法目的牽連犯之裁判上一罪關係，爰不另為
    無罪之諭知。
五、據上論斷，應依刑事訴訟法第369條第1項前段、第364條、
    第299條第1項前段，刑法第11條、第2條第1項前段、第56條
    （修正前）、第332條第1項、第55條（修正前）、第37條第
    1項，電信法第56條第1項、第60條，判決如主文。
本案經檢察官丙○○到庭執行職務。
中    華    民    國    96    年    8    月    29    日
            刑事第四庭    審判長法  官  洪  耀  宗
                                法  官  江  德  千
                                法  官  劉  登  俊
上列正本證明與原本無異。
如不服本判決應於收受送達後十日內向本院提出上訴書狀，其未
敘述上訴之理由者並得於提起上訴後十日內向本院補提理由書（
均須按他造當人之人數附繕本）。
                                書記官  粘  銘  環

中    華    民    國    96    年    8     月    30    日

┌──────────────────────────────────┐
│附表Ａ女被強盜財物一覽表                                            │
├───┬───────┬───┬──────────┬───────┤
│編號  │物  品  名  稱│數量  │特徵、編號或帳號    │備  註  欄    │
├───┼───────┼───┼──────────┼───────┤
│1     │女用勞力士錶  │壹只  │錶號S904428         │92年6月5日發還│
├───┼───────┼───┼──────────┼───────┤
│2     │白金項鍊（翡翠│壹條  │                    │92年6月5日發還│
│      │墜子）        │      │                    │              │
├───┼───────┼───┼──────────┼───────┤
│3     │NOKIA3350型行 │壹支  │機身號碼            │92年6月5日發還│
│      │動電話        │      │000000000000000     │              │
├───┼───────┼───┼──────────┼───────┤
│4     │MOTOROLA P7689│壹支  │機身號碼            │92年6月5日發還│
│      │型行動電話    │      │000000000000000     │              │
├───┼───────┼───┼──────────┼───────┤
│5     │黑色皮包      │壹個  │                    │92年6月5日發還│
├───┼───────┼───┼──────────┼───────┤
│6     │鑰匙          │壹串  │                    │92年6月5日發還│
│      │(豐田汽車)    │      │                    │              │
├───┼───────┼───┼──────────┼───────┤
│7     │臺灣大哥大SIM │壹枚  │號碼0000-000000     │92年6月5日發還│
│      │卡            │      │                    │              │
├───┼───────┼───┼──────────┼───────┤
│8     │行車執照      │壹枚  │9V-2695號自小客車   │92年6月5日發還│
├───┼───────┼───┼──────────┼───────┤
│9     │中華電信公共電│壹枚  │                    │92年6月5日發還│
│      │話卡          │      │                    │              │
├───┼───────┼───┼──────────┼───────┤
│10    │中華商銀信用卡│壹枚  │0000000000000000    │92年6月5日發還│
│      │              │      │                    │，甲○○於92年│
│      │              │      │                    │5月14日9時22分│
│      │              │      │                    │20秒以電話開卡│
│      │              │      │                    │。            │
├───┼───────┼───┼──────────┼───────┤
│11    │萬泰銀行信用卡│壹枚  │0000000000000000    │92年6月5日發還│
│      │              │      │                    │，甲○○於92年│
│      │              │      │                    │5月14日8時46分│
│      │              │      │                    │以電話開卡。  │
├───┼───────┼───┼──────────┼───────┤
│12    │萬泰銀行金融卡│壹枚  │000000000000        │92年6月5日發還│
├───┼───────┼───┼──────────┼───────┤
│13    │聯邦銀行金融卡│壹枚  │00000000000000      │92年6月5日發還│
├───┼───────┼───┼──────────┼───────┤
│14    │郵局提款卡    │壹枚  │00000000000000      │92年6月5日發還│
│      │              │      │                    │，92年5月12日1│
│      │              │      │                    │9時52分被陳瑞 │
│      │              │      │                    │欽持往提款（惟│
│      │              │      │                    │因密碼不符，致│
│      │              │      │                    │未得逞，下同）│
│      │              │      │                    │。            │
├───┼───────┼───┼──────────┼───────┤
│15    │合作金庫金融卡│壹枚  │0000000000000       │92年6月5日發還│
│      │              │      │                    │，92年5月12日 │
│      │              │      │                    │19時55分被陳瑞│
│      │              │      │                    │欽持往提款。  │
├───┼───────┼───┼──────────┼───────┤
│16    │臺灣企銀金融卡│壹枚  │00000000000         │92年6月5日發還│
│      │              │      │                    │，92年5月12日 │
│      │              │      │                    │19時50分被陳瑞│
│      │              │      │                    │欽持往提款。  │
├───┼───────┼───┼──────────┼───────┤
│17    │中國信託信用卡│壹枚  │0000000000000000    │92年6月5日發還│
├───┼───────┼───┼──────────┼───────┤
│18    │玉山銀行金融卡│壹枚  │0000000000000       │92年6月5日發還│
├───┼───────┼───┼──────────┼───────┤
│19    │中華商銀信用卡│壹枚  │0000000000000000    │92年6月5日發還│
│      │              │      │                    │，甲○○於92年│
│      │              │      │                    │5月14日8時48分│
│      │              │      │                    │以電話開卡。  │
├───┼───────┼───┼──────────┼───────┤
│20    │竹崎農會金融卡│壹枚  │000000000           │92年6月5日發還│
│      │              │      │                    │，92年5月12日 │
│      │              │      │                    │19時52分被陳瑞│
│      │              │      │                    │欽持往提款時被│
│      │              │      │                    │吃卡，竹崎農會│
│      │              │      │                    │已交警方採證。│
├───┼───────┼───┼──────────┼───────┤
│21    │嘉義第一銀行金│壹枚  │0000000000000       │92年5月12日19 │
│      │融卡          │      │                    │時55分被甲○○│
│      │              │      │                    │持往提款時被吃│
│      │              │      │                    │卡，銀行已銷燬│
│      │              │      │                    │。            │
├───┼───────┼───┼──────────┼───────┤
│22    │富邦銀行金融卡│壹枚  │0000000000000000000 │92年5月12日19 │
│      │              │      │                    │時53分被甲○○│
│      │              │      │                    │持往提款時被吃│
│      │              │      │                    │卡（銀行未交由│
│      │              │      │                    │警方處理，所以│
│      │              │      │                    │未發還被害人）│
│      │              │      │                    │。            │
├───┼───────┼───┼──────────┼───────┤
│23    │慶豐銀行信用卡│壹枚  │0000-0000-0000-0000 │甲○○於92年5 │
│      │              │      │                    │月14日8時43分5│
│      │              │      │                    │秒以電話開卡，│
│      │              │      │                    │已入庫未發還。│
├───┼───────┼───┼──────────┼───────┤
│24    │新臺幣        │1200元│                    │甲○○已花用殆│
│      │              │      │                    │盡。          │
└───┴───────┴───┴──────────┴───────┘
                                                      Ｆ